臺灣板橋地方法院民事判決　　　　　　100年度重訴字第287號
原　　　告　黃春蓉
被　　　告　簡宏隆
訴訟代理人　蘇清文律師
　　　　　　溫思廣律師
複代理人　　張馻哲律師
上列當事人間請求侵權行為損害賠償事件，經本院於民國100 年
11月23日言詞辯論終結，茲判決如下：
    主  文
被告應給付原告新臺幣貳拾萬參仟貳佰貳拾柒元。
原告其餘之訴駁回。
訴訟費用由被告負擔百分之三，餘由原告負擔。
本判決第一項得為假執行，但被告以新臺幣貳拾萬參仟貳佰貳拾
柒元為原告供擔保，得免為假執行。
原告其餘假執行之聲請駁回。
    事實及理由
一、原告起訴主張：
  (一)被告長期在新加坡工作，於民國98年11月14日與原告結婚，
    婚後將原告接至新加坡居住，然原告因適應不良，經與被告
    溝通後返回臺灣。嗣原告返臺後，被告因無法順利聯繫原告
    而心生不滿，遂自99年2 月至5 月間，為下列恐嚇、誹謗及
    公然侮辱犯行：
    1.於附表1 所示之時間，在新加坡利用網際網路，傳送附表
      1 所示內容之訊息、電子郵件或文字，至原告之行動電話
      、電子郵件、社群網站FACEBOOK塗鴉牆上（傳送之時間、
      方式、內容如附表1 所示），以該等欲加害原告生命、身
      體、名譽之言語恫嚇黃春蓉，致黃春蓉心生畏懼，且生危
      害於安全。
    2.於附表2 所示之時間，在新加坡利用網際網路，散佈附表
      2 所示足以詆毀原告名譽之不實內容文字，至可供不特定
      人瀏覽之原告社群網站FACEBOOK塗鴉牆上（傳送之時間、
      方式、內容如附表2 所示），使瀏覽該塗鴉牆之不特定人
      得以閱覽，而誹謗原告。
    3.於附表3 所示之時間，在新加坡利用網際網路，傳送附表
      3 所示足以貶損原告人格及地位之文字，至可供不特定人
      瀏覽之原告社群網站FACEBOOK塗鴉牆上（傳送之時間、方
      式、內容如附表3 所示），公然侮辱原告。
  (二)原告因被告上開恐嚇、誹謗及公然侮辱行為，心生畏懼，不
    敢獨自出門及憂鬱症復發，也因而時常被人指指點點及電子
    信件詢問，已造成原告極大困擾，也導致無法正常工作跟生
    活。為此本於侵權行為法律關係，請求原告應賠償非財產上
    損害之精神慰撫金新臺幣（下同）8,450,000 元，及原告因
    被告上開行為出庭應訊所支出之車資損失100,000 元，並聲
    明：(一)被告應給付原告855 萬元。(二)請准宣告假執行（參本
    院卷(一)第42頁）。
二、被告抗辯主張：
  (一)被告於83年畢業於國立成功大學機械工程研究所，目前於新
    加坡之公司任職，月薪約新加坡幣4000元，名下沒有其他財
    產，僅有存款約新加坡幣4000元，自行一人居住在新加坡。
    又被告並未於新加坡拘禁原告，被告會對原告有傳送不當簡
    訊、電子郵件等行為，係因原告回臺灣後即與被告斷絕聯絡
    ，當時雙方仍為夫妻關係，被告與原告結婚，花光相當於十
    萬元之存款，原告回台時取走手機、電腦、相機等物品，被
    告借予原告清償債務之新加坡幣1 萬元（約新臺幣20萬元）
    亦求償無門，被告驚覺認為遭詐騙，始會有不當之言語，目
    的僅在於請原告出面說明清楚釐清雙方關係，實無侵害原告
    之意欲，與原告憂鬱症復發無因果關係，原告之訴顯無理由
    ，應予駁回。
  (二)原告雖主張因被告之行為，致憂鬱病復發等語，惟原告係於
    97 年9月25日即有因失眠、憂鬱情緒至診所就診，而兩造則
    係於98年11月14日結婚，兩造結婚前原告即有憂鬱症狀。且
    由原告就醫之迎旭診所所函覆之病歷資料，可知原告係於97
    年9 月25日因長期失眠及憂鬱情緒至迎旭診所初診，規則回
    診至99年1 月即中斷治療，99年8 月病情復發。原告主張係
    因被告致原告憂鬱症復發，惟原告早於99年3 月17日即自新
    加坡返國避不見面，至99年8 月4 日兩造於臺灣桃園地方法
    院家事法庭調解離婚，此正如原告所願，應不會造成原告憂
    鬱症復發。又迎旭診所函覆稱原告單方面陳述「在新加坡遭
    丈夫扣留護照，形同軟禁，並常遭丈夫言語暴力」，僅為原
    告之片面陳述，被告否認，原告應負舉證責任，且當初兩造
    結婚之後，被告有受原告媽媽及哥哥請託，希望被告帶原告
    離開臺灣的環境到新加坡。退步言之，迎旭診所之回函並未
    指稱係被告導致原告憂鬱症復發，又原告早於99年3 月17日
    即已回國，其所述被告99年3 月17日前在新加坡之行為（被
    告否認有此行為）如何能導致99年8 月憂鬱症復發？此顯無
    因果關係，原告之憂鬱症與被告之行為間無因果關係，不得
    請求被告賠償精神慰撫金。被告積蓄數十萬元全部花費在這
    段婚姻上，因一時情緒反應而為受刑事判決認定之行為，審
    酌被告行為的動機、原告受損的情形、被告目前沒有任何的
    財產等，應從輕酌定精神慰撫金的數額。
  (三)車資為原告出庭主張權利所必要之費用，不應認為與被告有
    何因果關係，且原告就已提出車票證明之3,227 元以外部分
    ，未提出任何憑證以實其說，其主張不足採信。
  (四)為此聲明：原告之訴駁回。
三、得心證之理由：
  (一)原告主張被告於99年2 月至5 月間，有上述恐嚇、誹謗及公
    然侮辱之行為等情，業據原告提出簡訊翻攝相片8 紙為證，
    並經本院依職權調閱本院100 年度易字第180 號全卷卷宗，
    核閱卷內所附簡訊、電子郵件、網路留言及訊息列印報表等
    資料無誤；又被告前確有上揭行為之事實，亦經本院刑事庭
    以100 年度易字第180 號審理結果，認被告係觸犯刑法第
    305 條之恐嚇危害安全罪、第310 條第2 項之加重誹謗罪及
    第309 條第1 項之公然侮辱罪，分別判處有期徒刑3 月、3
    月及拘役40日確定，此亦有上開刑事判決1 件在卷可憑，復
    為被告所不爭執，應認為真實。
  (二)按因故意或過失，不法侵害他人之權利者，負損害賠償責任
    ；損害賠償，除法律另有規定或契約另有訂定外，應以填補
    債權人所受損害及所失利益為限；不法侵害他人之身體、健
    康、名譽、自由、信用、隱私、貞操，或不法侵害其他人格
    法益而情節重大者，被害人雖非財產上之損害，亦得請求賠
    償相當之金額，民法第184 條第1 項前段、第216 條第1 項
    、第195 條第1 項前段分別定有明文。查被告對原告所為如
    附表1 之恐嚇行為，致原告心生畏懼，依一般社會通念，堪
    認原告亦受有精神上痛苦，被告行為足以使原告其他人格法
    益受損且情節重大。又原告利用網際網路散布傳述如附表2
    、3 所示之文字內容，依一般社會通念，其行為足以使原告
    於社會上之評價受到貶損，原告就此自亦受有精神上痛苦。
    是原告主張名譽權及其他人格法益受損害而情節重大，而依
    侵權行為之法律關係，請求被告為損害賠償，自無不合。
  (三)原告因被告上開行為出庭應訊而支出車資，核屬其因被告侵
    權行為所受損害，自得請求賠償之。而原告主張所支出之車
    資金額為10萬元，其中金額合計為3,227 元部分，業經原告
    提出車票乙張及購票證明9 紙為證，並為被告所不爭執，此
    部分堪信屬實，其此部分之請求自堪准許。至於其餘部分則
    為被告所否認，且原告就此亦未提出事證以實其說，自難信
    為真實，其此部分之請求即不應准許。
  (四)查原告為高級職業學校畢業，目前無業，依本院職權調得之
    稅務電子閘門財產所得調件明細表顯示其名下無不動產；被
    告係國立成功大學機械工程研究所畢業，目前於新加坡之公
    司任職，月薪約新加坡幣4,000 元，現存款亦約為新加坡幣
    4,000 元，名下無不動產或財產等情，業據兩造分別陳明在
    卷，並有本院依職權調得之稅務電子閘門財產所得調件明細
    表可稽。又原告主張其因被告如附表所示之行為，以致憂鬱
    症復發乙節，雖據原告提出迎旭診所100 年3 月1 日診斷證
    明書乙紙為證（參本院卷(一)第5 頁），其上記載「病名：精
    神官能性憂鬱症。疑重鬱症，復發。」、「醫囑：病患於民
    國97年9 月25日，因失眠、憂鬱情緒至本院門診，規則追蹤
    治療至99年1 月7 日。民國99年8 月4 日因憂鬱症狀復發，
    再度回診治療至今。」等內容。而本院就此依職權函詢迎旭
    診所結果，該診所以100 年10月13日迎旭祥訴訟字第10003
    號函覆稱原告「於民國97年9 月25日因主訴長期失眠及憂鬱
    情緒來本院初診。黃患自稱過去多次割腕，並有一次燒炭自
    殺紀錄。診斷為『精神官能性憂鬱症，疑似合併重度憂鬱症
    』，投予抗憂鬱劑及助眠藥物。其後每月規則回診至民國99
    年1 月中斷治療（此時黃患剛在新加坡完婚）。民國99年8
    月因病情復發，不規則回診至100 年2 月為止。根據黃患單
    方陳述，她在新加坡遭丈夫扣留護照，形同軟禁，並常遭丈
    夫言語暴力。」等語（參本院卷(二)第16頁）。是由上開診斷
    證明書及函文所示，雖原告就醫時曾主訴其憂鬱症復發係因
    被告行為所致，然此既非由醫師依其他客觀之診察檢驗方式
    而查知，實尚難徒以其一己之說明而遽認其復發原因確與被
    告有關，是原告此項主張尚難信為真正，惟其罹有憂鬱症之
    情形仍得作為法院決定精神慰撫金之審酌情狀，自不待言。
    本院審酌兩造之上開教育程度、身分、社會地位、資力、健
    康狀況、被告加害情形及原告所受名譽損害及安全危害程度
    等一切情狀，認為本件原告請求精神慰撫金845 萬元，尚屬
    過高，應以20萬元為適當，原告逾此數額之請求，不應准許
    。
  (五)從而，原告依侵權行為之法律關係，請求被告給付203,227
    元，為有理由，應予准許；逾此金額之請求，則無理由，應
    予駁回。
四、本件所命給付之金額未逾50萬元，依民事訴訟法第389 條第
    1 項第5 款規定，不待原告聲請，應依職權宣告假執行，並
    依職權宣告被告如預供相當之擔保金額，得免為假執行。至
    原告其餘假執行之聲請，因受敗訴之判決而失所附麗，應併
    予駁回之。
五、據上論結：原告之訴為一部有理由，一部無理由，依民事訴
    訟法第79條、第389 條第1 項第5 款、第392 條第2 項，判
    決如主文。
中    華    民    國  100     年    12    月    14    日
                  民事第二庭    法  官  楊博欽
以上正本，係照原本作成。
如對本判決上訴，須於判決送達後20日內向本院提出上訴狀。如
委任律師提起上訴者，應一併繳納上訴審裁判費。
中    華    民    國  100     年    12    月    14    日
                                書記官  林姍
附表1：
 ┌──┬──────┬────┬────────────────┐
 │編號│時間        │方式    │        內容                    │
 ├──┼──────┼────┼────────────────┤
 │ 1  │99年2 月19日│以網際網│我不會那麼簡單放你走，除非讓我看│
 │    │2時34分     │路傳送簡│到你在這正常生活，脫離妳那些朋友│
 │    │            │訊至黃春│，還有學會英文，順便把錢都還給我│
 │    │            │蓉之行動│們，不然你休想逃過我的五指山，沒│
 │    │            │電話    │想到我會這麼固執吧，我就用我的一│
 │    │            │        │生跟你拼，看誰撐的久，看誰定力夠│
 │    │            │        │，看誰先崩潰，如果妳不學乖，還讓│
 │    │            │        │妳家人那麼擔心的話，我就用盡所有│
 │    │            │        │方式讓你了解另一個簡宏隆。      │
 ├──┼──────┼────┼────────────────┤
 │2   │99年2 月19日│以網際網│對了，讓你大哥和媽媽到新加坡來追│
 │    │2時45分     │路傳送簡│打你的話，你就很難堪了，我會請他│
 │    │            │訊至黃春│們去找你的朋友，看看是你朋友或是│
 │    │            │蓉之行動│你家人誰能贏得警察的芳心！！！明│
 │    │            │電話    │天你就到知道了！！怕你朋友失業的│
 │    │            │        │話，就不要黏著人家了，我有辦法的│
 │    │            │        │... 我告訴過你，我要做的任何事情│
 │    │            │        │都有目地的，你這樣的無目的亂搞一│
 │    │            │        │通，最後妳會被傷得很嚴重！！記得│
 │    │            │        │我告訴過你的，此外，妳沒有我的幫│
 │    │            │        │助，你很難找到工作的，你朋友能有│
 │    │            │        │甚麼能力幫你？？我能幫你辦DP，我│
 │    │            │        │就能毀到你的DP，你的一切掌握在於│
 │    │            │        │我，別想依賴別人，你已經依賴別人│
 │    │            │        │多久了，自己想想？？一個人的生活│
 │    │            │        │？？賣笑死人了啦！！你有只會認識│
 │    │            │        │這種的朋友啦，連妳媽你哥都搖頭了│
 │    │            │        │，台語有一句*了然*              │
 ├──┼──────┼────┼────────────────┤
 │3   │99年4 月21日│以網際網│別躲了，沒用的，你以為你可以躲去│
 │    │1時56分     │路傳送私│哪？？你越躲我越會定死你，你等著│
 │    │            │人訊息至│！我會讓你吃上官司，讓你為你的行│
 │    │            │黃春蓉之│為負責！你以為封鎖我....小孩子的│
 │    │            │FACEBOOK│把戲就能躲過你犯的錯誤？如果社會│
 │    │            │        │再多幾個像你這種.... 那這個國家 │
 │    │            │        │就沒救了，你就是那處於邊緣份子的│
 │    │            │        │人，一直以來都是，.... 的感情都 │
 │    │            │        │是用逃避來渡過，我很早就在懷疑了│
 │    │            │        │，沒想到是真的，我.... 訴妳家人 │
 │    │            │        │，我已經透過律師來解決你的欠債，│
 │    │            │        │應該是用偷竊來提告....早就有，任│
 │    │            │        │何刷卡的紀錄也都存起來，沒想到吧│
 │    │            │        │！還有婚姻，我也會.... 律師解決 │
 │    │            │        │，我家人早就不諒解妳了，也幫我找│
 │    │            │        │了律師，你就等著，我.... 到哪去 │
 │    │            │        │，真不知道你的羞恥心及道德心跑去│
 │    │            │        │哪了，或許早就不存在... 東西也不│
 │    │            │        │還，婚姻也不離，如同我告訴你，你│
 │    │            │        │欠我一毛錢，我就追你....相對的，│
 │    │            │        │你的任何一毛錢，我連看也不會去看│
 │    │            │        │一眼！等到我甚麼都.... 想要讓你 │
 │    │            │        │有個罪名揹的時候，你到時再和我討│
 │    │            │        │論任何事情，我也不.... 是告到底 │
 │    │            │        │，告訴你，妳本來甚麼都沒有，現在│
 │    │            │        │也是一樣，不該存在的.... 我已經 │
 │    │            │        │一個一個告訴妳朋友，你的情況，讓│
 │    │            │        │她們瞭解你是怎樣的....besides， │
 │    │            │        │我還有很多帳號，你繼續封鎖，可以│
 │    │            │        │封鎖到你在法院遇見.... 候！！你 │
 │    │            │        │現在在大家心中就是無藥可救，極端│
 │    │            │        │份子，我們也不管你.. 毒啊，帶小 │
 │    │            │        │姐啊，吃安眠藥，隨便你去，但你要│
 │    │            │        │還的，負責的事情，還是.... 能躲 │
 │    │            │        │多久？？我現在時間越來越多，我就│
 │    │            │        │等著上法院和你面對面.... 那麼愛 │
 │    │            │        │硬碰硬，我就利用法律來處理你這種│
 │    │            │        │不負責的人！                    │
 ├──┼──────┼────┼────────────────┤
 │4   │99年5 月17日│以網際網│我已經聯絡了警方及相關的公司即將│
 │    │21時19分    │路在黃春│對你進行告訴及追繳欠債的動作，我│
 │    │            │蓉之FACE│說過，你這種不負責任的的行為，我│
 │    │            │BOOK塗鴉│是越想追打你，你是第一個讓我大動│
 │    │            │上留言  │作的想進行追打你的人，你等著！我│
 │    │            │        │就要回去台灣了！妳的家人也已經不│
 │    │            │        │想再幫妳擦屁股，收拾爛攤子了！我│
 │    │            │        │看你還在屌甚麼！我就算花再多的錢│
 │    │            │        │，也要讓你再一次的倒下！也要讓你│
 │    │            │        │身邊的人看穿你這社會的邊緣份子！│
 ├──┼──────┼────┼────────────────┤
 │5   │99年5 月21日│以網際網│這些只是你的開胃小菜而已，真正的│
 │    │某時        │路在黃春│大餐還沒到呢，嘿！              │
 │    │            │蓉之FACE│                                │
 │    │            │BOOK塗鴉│                                │
 │    │            │牆上留言│                                │
 ├──┼──────┼────┼────────────────┤
 │6   │99年5 月22日│以網際網│我有沒有水準，我家人看得出來，妳│
 │    │2 時29分    │路傳送私│有沒有水準，妳家人更清楚！我朋友│
 │    │            │人訊息至│有沒有水準，我不管，他或她，只是│
 │    │            │黃春蓉之│把我心理的全都講出來了！我才沒空│
 │    │            │FACEBOOK│去玩文字遊戲！我早就實際行動了！│
 │    │            │        │他們說過我會送你大禮物，這句話是│
 │    │            │        │沒錯的！誰在亂？我看是妳吧！妳故│
 │    │            │        │意把手機停掉，封鎖我！你以為我有│
 │    │            │        │那麼笨嗎？？我只是在忍耐！我要回│
 │    │            │        │台灣了，一切都會爆發出來！你也看│
 │    │            │        │過我的恐怖！這次是你做的太過分，│
 │    │            │        │別怪我用任何手段逼你出面！我要給│
 │    │            │        │你機會，出面和我家人一起坐下來談│
 │    │            │        │！你卻躲起來，不負責任！你還覺得│
 │    │            │        │我朋友過分，叫我三思！你是不是吃│
 │    │            │        │錯藥？還是頭腦燒壞？？你以為我是│
 │    │            │        │觀世音菩薩，就這麼得讓妳沒事的閃│
 │    │            │        │掉？？？妳把該還的還給我，就這麼│
 │    │            │        │簡單！我說過，我沒有坑過別人一分│
 │    │            │        │錢，別人也別想從我身上拿走一根毛│
 │    │            │        │！妳不把我的東西還給我，我就追你│
 │    │            │        │到天涯海角，追到你喘不過氣！你是│
 │    │            │        │要好好坐下來，兩家人一起談，還是│
 │    │            │        │要我用極端的方式逼死妳！你自己選│
 │    │            │        │？甚麼話都你在講的，我的工作忙的│
 │    │            │        │很，逃跑的也是妳，劈腿的也是妳，│
 │    │            │        │說要好好工作的也是妳，最後我還拿│
 │    │            │        │錢給你，怕妳沒車坐回家，沒錢吃飯│
 │    │            │        │，卻換妳的躲避，如果妳是我，妳會│
 │    │            │        │怎樣？？？？是我欠你的嗎？我沒欠│
 │    │            │        │你，反而是你欠我，你欠的太多太多│
 │    │            │        │的！我不要求甚麼！我只要求妳把屬│
 │    │            │        │於我的錢及物品歸還，還有離婚，這│
 │    │            │        │不過分，也很合理，我辛苦賺的，本│
 │    │            │        │來就是要給我家人享用，不是給一個│
 │    │            │        │外人，也很合理，我辛苦賺的，本來│
 │    │            │        │就是要給我的家人享用，不是給一個│
 │    │            │        │外人！！！我等你的回答！選一或選│
 │    │            │        │二！！                          │
 ├──┼──────┼────┼────────────────┤
 │7   │99年5 月24日│以網際網│禮拜三如果沒看到妳回覆給我朋友的│
 │    │或同年月25日│路在黃春│話，禮拜四的晚上你就會看到妳所有│
 │    │某時        │蓉之FACE│的個人資料詳細的被公佈在網路上，│
 │    │            │BOOK塗鴉│沒什麼好拖的，要還的總該要還！還│
 │    │            │牆上留言│清了甚麼事都沒有！不然我們將追妳│
 │    │            │        │到死！                          │
 ├──┼──────┼────┼────────────────┤
 │8   │99年5 月26日│利用網際│妳剩一天的時間！我將會把你所的個│
 │    │14時52分9秒 │網路傳送│人詳細資料放在網路上            │
 │    │            │電子郵件│                                │
 │    │            │至黃春蓉│                                │
 │    │            │之電子郵│                                │
 │    │            │件信箱  │                                │
 ├──┼──────┼────┼────────────────┤
 │9   │99年5 月26日│利用網際│妳繼續享受這暴風雨前的寧靜！妳膽│
 │    │17時55分11秒│網路傳送│敢做出對不起我的事更膽敢逃跑，我│
 │    │            │電子郵件│就會讓妳付出前所未有的代價！妳做│
 │    │            │至黃春蓉│事從來沒考慮到後果！我即將贈送給│
 │    │            │之電子郵│你的這些禮物，就是你自己所作所為│
 │    │            │件信箱  │的後果！妳沒考慮到我，我就把你的│
 │    │            │        │死活擺一旁，當作仇人來對待！妳物│
 │    │            │        │品一樣不還，20幾萬只要一塊錢不還│
 │    │            │        │，我就追妳到死！妳要嘛就等著看，│
 │    │            │        │否則就都吐出來！你這種人不值得的│
 │    │            │        │！你自己想想看！這些事不是都是你│
 │    │            │        │自己造成！！！！我也不會那麼無聊│
 │    │            │        │沒事要去惹事，但因為你的作所為把│
 │    │            │        │我激怒！！再加上你故意逃跑，不聯│
 │    │            │        │絡，完全讓我爆發開來！！你要怪就│
 │    │            │        │恨你自己白吃，做事沒想到後果！！│
 │    │            │        │你還膽敢寫信叫我不要逼你？？？你│
 │    │            │        │是頭殼燒壞還是真的傻？？？？妳對│
 │    │            │        │我做的所作所為，妳想我會兩手放空│
 │    │            │        │就白白讓你拿走一切？？？？？除非│
 │    │            │        │你死或是把我的物品金錢歸還出來！│
 │    │            │        │！！否則你往後的人生將會在恐懼中│
 │    │            │        │度過！！妳也真讓妳的家人丟臉，我│
 │    │            │        │勸你不要回家了，不然會被妳鄰居笑│
 │    │            │        │死！！！如果妳生了一個女兒，行為│
 │    │            │        │像妳一樣！！妳會把她捏死吧！！！│
 │    │            │        │我會的！！！丟死人！混亂的生活行│
 │    │            │        │為！不同的男人去妳房間！又吸毒又│
 │    │            │        │沒正常工作！連最基本當妻子的道理│
 │    │            │        │都不懂！你還有甚麼未來可言？    │
 │    │            │        │我曾經想拉你一把，沒想到你用刀一│
 │    │            │        │刀刀割我！這次我就拿刀一刀刀砍回│
 │    │            │        │你！！！砍到妳倒下為止！你這種女│
 │    │            │        │人我真得是第一次看到，難怪我媽說│
 │    │            │        │，她看人狠準，她看到妳就感覺很不│
 │    │            │        │好了，還到處欠債！哪個正常的家庭│
 │    │            │        │會想要一個拖油瓶？又不是眼睛瞎了│
 │    │            │        │！！！！總之！妳一天不歸還戒指，│
 │    │            │        │電腦，相機，20萬台幣，我就追妳到│
 │    │            │        │死！！！！                      │
 ├──┼──────┼────┼────────────────┤
 │10  │99年5 月29日│利用網際│黃春蓉！妳從我3個朋友身上借的錢 │
 │    │16時6分2秒  │網路傳送│，馬上還給他們！一個一萬，另一個│
 │    │            │電子郵件│七千，最後一個是一千元，別想賴皮│
 │    │            │至黃春蓉│！你現在的行為跟欠妳錢的那些爛朋│
 │    │            │之電子郵│友沒兩樣！沒想到妳也是和他們是同│
 │    │            │件信箱  │一種爛人！欠我錢不還，欠我朋友的│
 │    │            │        │錢也不還！我現在只是警告你而已！│
 │    │            │        │如果你連我朋友的錢都不還的話，我│
 │    │            │        │就讓妳更加痛苦的過日子！妳在大家│
 │    │            │        │的眼中，已經沒有甚麼形象可言，也│
 │    │            │        │沒甚麼前途可言了，妳只會去亂教一│
 │    │            │        │些朋友，因為他們不知道妳往前種種│
 │    │            │        │的爛帳及不堪回首的過去，所以才肯│
 │    │            │        │和妳教往！妳別再欺騙其他人了，我│
 │    │            │        │會把你所有做的壞事及爛帳放在網路│
 │    │            │        │上讓大家去了解妳這個人！還有警方│
 │    │            │        │我也有通知了，我想妳回台南一趟就│
 │    │            │        │知道了！！！！妳和源源，和apple │
 │    │            │        │已經沒啥兩樣了，社會邊緣份子！  │
 │    │            │        │你如果考慮到妳未來要有清靜的日子│
 │    │            │        │可以過，妳還是乖乖還錢！！！    │
 │    │            │        │！我不會坑人一毛錢，相對的我也不│
 │    │            │        │准別人拿我一毛錢，尤其是妳！    │
 │    │            │        │！！！我這次是警告而已，下次更大│
 │    │            │        │的動作就會出現了，如果你不還錢！│
 │    │            │        │！！被追債的日子妳也經歷過，妳想│
 │    │            │        │再重複一次？？                  │
 ├──┼──────┼────┼────────────────┤
 │11  │99年5 月30日│以網際網│妳所做的事沒有想到後果，我們就會│
 │    │18時00分    │路在黃春│要妳付出雙倍來還！我們說的這句話│
 │    │            │蓉之FACE│，不久之後妳會懂得！            │
 │    │            │BOOK塗鴉│                                │
 │    │            │牆上留言│                                │
 └──┴──────┴────┴────────────────┘
附表2：
 ┌──┬──────┬────┬────────────────┐
 │編號│發表時間    │方式    │內容                            │
 ├──┼──────┼────┼────────────────┤
 │1   │99年5 月13日│以網際網│你以為把3隻門號負債累累的門號停 │
 │    │21時54分    │路在黃春│止使用後，我.. 家人就會找不到妳 │
 │    │            │蓉之FACE│嗎？你以為你把不屬於你自己的財物│
 │    │            │BOOK塗鴉│及物品.... 去後就是你的嗎？你以 │
 │    │            │牆上留言│為我沒有留下任何的收據嗎？你以為│
 │    │            │        │你.. 去買毒品不還就能相安無事嗎 │
 │    │            │        │？你以為我會善罷甘休嗎？我也知道│
 │    │            │        │什麼叫做公權力，讓你顏面掃地，你│
 │    │            │        │的家人早已為你蒙羞，.... 不知怎 │
 │    │            │        │麼再和你溝通，你就是這個社會中的│
 │    │            │        │邊緣人，不是吃安眠藥，就是自殺，│
 │    │            │        │你還會幹嘛？                    │
 │    │            │        │偷吃或是搞曖昧你也很會！臨走前還│
 │    │            │        │留.... 其餘東西全部帶走，最後不 │
 │    │            │        │知又請誰幫妳搬家，身上一毛錢都沒│
 │    │            │        │....，你永遠是顆不定時的炸彈！我│
 │    │            │        │會讓大家知道你所作所為！我沒你這│
 │    │            │        │副德行！繼續屌啊，七月你就知道痛│
 │    │            │        │苦，報應！                      │
 ├──┼──────┼────┼────────────────┤
 │2   │99年5 月15日│以網際網│說回台灣後要好好的工作還錢，真不│
 │    │2 時34分    │路在黃春│曉得是不是... 到一份正當的工作，│
 │    │            │蓉之FACE│或者又回去帶傳播小姐或賣K他命， │
 │    │            │BOOK塗鴉│真的很.... 想像你週遭的環境！只 │
 │    │            │牆上留言│會想依靠別人，不會去提升自我！你│
 │    │            │        │自己.... 朋友，我看你能活到甚麼 │
 │    │            │        │時候！還不是靠著交網友，讓別人因│
 │    │            │        │為.... 而讓你有依賴朋友的機會！ │
 │    │            │        │你連家人都可以不要，連最後一個  │
 │    │            │        │.... 你還有甚麼資格生存在這現實 │
 │    │            │        │的社會？不知道你是笨，還是故意更│
 │    │            │        │多人了解你是怎樣的一個人！你也知│
 │    │            │        │道別人欠你錢，你的.... 我那麼多 │
 │    │            │        │錢，你也知道我的心情會是如何，你│
 │    │            │        │卻只想躲起來！妳.... 很有地位？ │
 │    │            │        │那就把該還的都還一還，只會在小弟│
 │    │            │        │弟的前面耍大....，在我眼裡，你和│
 │    │            │        │國中生的行為是一樣的，幼稚！表現│
 │    │            │        │出一些低智商的....              │
 ├──┼──────┼────┼────────────────┤
 │3   │99年5 月16日│以網際網│別加她！你會後悔的，如果你想和一│
 │    │1 時55分    │路在黃春│個每天吞安眠藥與吸食毒品的人做朋│
 │    │            │蓉之FACE│友                              │
 │    │            │BOOK塗鴉│                                │
 │    │            │牆上留言│                                │
 ├──┼──────┼────┼────────────────┤
 │4   │99年5 月16日│以網際網│過不久等妳被通緝，妳會更傻眼    │
 │    │23時31分    │路在黃春│                                │
 │    │            │蓉之FACE│                                │
 │    │            │BOOK塗鴉│                                │
 │    │            │牆上留言│                                │
 │    │            │        │                                │
 │    │            │        │                                │
 │    │            │        │                                │
 ├──┼──────┼────┼────────────────┤
 │5   │99年5 月20日│以網際網│聽我朋友說，你有在吸食及販賣毒品│
 │    │1 時29分    │路在黃春│K他命，還有胡亂和男人搞上，加上 │
 │    │            │蓉之FACE│欠了一屁股的債，所以想來看看妳是│
 │    │            │BOOK塗鴉│何方的神聖能有如此之作為！原來也│
 │    │            │牆上留言│不過如此嘛！從妳的臉及眼神看的出│
 │    │            │        │妳骨子裡沒有甚麼料，只是用妝再掩│
 │    │            │        │蓋妳自己的靈魂，我想你也就別再害│
 │    │            │        │其他人了，不該是你的你強求也得不│
 │    │            │        │到，你下輩子還是要還的，還有毒品│
 │    │            │        │害你本身更會害死別人，你下輩子也│
 │    │            │        │能當畜牲了吧！我朋友說，他寧願把│
 │    │            │        │錢拿去捐給那些孤苦無依的小孩，也│
 │    │            │        │不願意給妳這廢人，看你好手好腳的│
 │    │            │        │，沒想到這麼會騙人，這麼不負責任│
 │    │            │        │阿，妳過不久就會有報應囉！恭喜阿│
 │    │            │        │！                              │
 ├──┼──────┼────┼────────────────┤
 │6   │99年5 月21日│以網際網│我講得是事實，哪裡造口業了！笑死│
 │    │某時        │路在黃春│人！妳為何拿走別人東西不還，借據│
 │    │            │蓉之FACE│也不簽？是人家欠妳的嗎？還故意把│
 │    │            │BOOK塗鴉│三隻電話都停用！MSN也封鎖！故意 │
 │    │            │牆上留言│不聯絡！還和別的男人亂搞，有婚約│
 │    │            │        │還找人去妳房間！人家附錢給妳住旅│
 │    │            │        │館，妳還找男人去你房間睡！你這不│
 │    │            │        │是賤是甚麼！天生下賤！乾脆去酒店│
 │    │            │        │陪酒還錢好了啦！這麼下賤！那麼喜│
 │    │            │        │歡被搞！我看你家人的臉都被你踩在│
 │    │            │        │腳下了！還敢大聲說話！我長大麼大│
 │    │            │        │沒看過你這種犯了錯還不諱言的人！│
 │    │            │        │等著看啦妳，報應就快到囉！賤女人│
 │    │            │        │！台灣之恥！還想做甚麼！做雞好了│
 │    │            │        │妳！賤！                        │
 ├──┼──────┼────┼────────────────┤
 │7   │99年5 月21日│以網際網│廢物死就死，還想死的瞑目？你叫黃│
 │    │某時        │路在黃春│春蓉，家住台南縣！你以為我會認錯│
 │    │            │蓉之FACE│人嗎！！我是和我朋友聯絡後，才發│
 │    │            │BOOK塗鴉│現有妳這樣的一個賤女人存在！你需│
 │    │            │牆上留言│要我把妳的全部資料都公佈出來嗎？│
 │    │            │        │我再向我朋友拿，把妳的全部資料都│
 │    │            │        │公佈出來，看看我是不是搞錯對象！│
 │    │            │        │！！說妳賤妳還不承認！！我講的都│
 │    │            │        │是事實，等你被法院通知上法庭的時│
 │    │            │        │候，看看我講得是不是事實！婊子一│
 │    │            │        │個！去帶妳的傳播妹阿！！！妳本來│
 │    │            │        │就該死了！你敢說你沒吸毒？？？妳│
 │    │            │        │沒劈腿？？妳真是夠賤的了！賤到骨│
 │    │            │        │子裡！妳家人都不要妳了，妳居然都│
 │    │            │        │不會反省，還再吠！妳爸媽應該哭死│
 │    │            │        │了吧！悲哀阿！臭婊子！欠債還錢吧│
 │    │            │        │！！                            │
 ├──┼──────┼────┼────────────────┤
 │8   │99年5 月22日│以網際網│賤貨還會有見識嗎？下營鄉的黃春蓉│
 │    │或同年月21日│路在黃春│！還想知道你自己更多的訊息嗎？我│
 │    │某時        │蓉之FACE│可以全部都po上網喔！！我第一次聽│
 │    │            │BOOK塗鴉│到和對方在新加坡公證結婚後還回去│
 │    │            │牆上留言│台灣亂搞男人的女人！            │
 ├──┼──────┼────┼────────────────┤
 │9   │99年5 月21日│以網際網│你欠錢逃跑，拿走筆電及戒指就是光│
 │    │或同年月22日│路在黃春│榮？我看等法官判妳刑後你就更光榮│
 │    │某時        │蓉之FACE│了！賤女人！等著被告吧你！      │
 │    │            │BOOK塗鴉│                                │
 │    │            │牆上留言│                                │
 ├──┼──────┼────┼────────────────┤
 │10  │99年5 月21日│以網際網│還敢在公開場合講話！妳是不是教養│
 │    │或同年月22日│路在黃春│不夠，書念不夠多阿，還是妳爸媽沒│
 │    │某時        │蓉之FACE│教好你？想必你的人生一路走來都很│
 │    │            │BOOK塗鴉│慘吧！看到一個男人就搞一個，短時│
 │    │            │牆上留言│間就分開，時間久的，不是變成第三│
 │    │            │        │者，就是被劈腿，難怪你欠錢不還又│
 │    │            │        │避不見面，妳就是天生賤到骨頭裡了│
 │    │            │        │，我有認識的媽媽嗓，妳要不要去做│
 │    │            │        │妓女阿，每天被搞，這不是你想要的│
 │    │            │        │嗎？？賤貨一個！有機會我再去查妳│
 │    │            │        │家的電話，和妳家人聯絡，問他們怎│
 │    │            │        │麼教養你的！犯賤到這種程度！    │
 ├──┼──────┼────┼────────────────┤
 │11  │99年5 月21日│以網際網│忘了，我有你吸食K他命的圖片，等 │
 │    │或同年月22日│路在黃春│老子心情好再貼上來給大家瞧一瞧！│
 │    │某時        │蓉之FACE│                                │
 │    │            │BOOK塗鴉│                                │
 │    │            │牆上留言│                                │
 ├──┼──────┼────┼────────────────┤
 │12  │99年5 月22日│以網際網│外人？你有啥資格說話！偷了鑽戒、│
 │    │22時20分    │路在黃春│電腦、相機還敢說！妳要嘛就出面和│
 │    │            │蓉之FACE│大家談，用和平方式解決，要不然除│
 │    │            │BOOK塗鴉│了把妳的醜事宣布在網路上之外，還│
 │    │            │牆上留言│會透過法律及私人機構去制裁妳！都│
 │    │            │        │給妳選擇了，妳還聽不懂嗎？？還是│
 │    │            │        │故意裝傻？還是不想歸還？東西本來│
 │    │            │        │就不是你用你自己的錢買了，妳幹麻│
 │    │            │        │占為己有？妳是有能力去買這些東西│
 │    │            │        │嗎？法官去查一下就知道了啦！！妳│
 │    │            │        │還不認清現實！大家就等你的回答！│
 │    │            │        │別想拖時間或躲起來，沒用的！    │
 ├──┼──────┼────┼────────────────┤
 │13  │99年5 月30日│以網際網│欠債還錢天經地義，況且你還是用詐│
 │    │1時24分     │路在黃春│騙的手段取得，更在你形跡敗露之後│
 │    │            │蓉之FACE│還繼續上網尋找下一個對象，一點都│
 │    │            │BOOK塗鴉│沒有覺醒的意思，為了避免更多朋友│
 │    │            │牆上留言│受害，相信在不久的將來你就會面臨│
 │    │            │        │司法的制裁！                    │
 ├──┼──────┼────┼────────────────┤
 │14  │99年5 月30日│以網際網│敬告各位網友，若你想拿真心和這位│
 │    │1時26分     │路在黃春│黃小姐做朋友我看了，楚楚可憐是他│
 │    │            │蓉之FACE│的武器，千萬別被騙了！          │
 │    │            │BOOK塗鴉│                                │
 │    │            │牆上留言│                                │
 └──┴──────┴────┴────────────────┘
附表3：
 ┌──┬──────┬────┬────────────────┐
 │編號│時間        │方式    │        內容                    │
 ├──┼──────┼────┼────────────────┤
 │1   │99年5月20日 │以網際網│如果我是妳，我早就割腕吞藥為自己│
 │    │22時49分    │路在黃春│的羞恥而自殺了！哪像妳還有臉活在│
 │    │            │蓉之FACE│這社會上！你對這社會沒貢獻也就算│
 │    │            │BOOK塗鴉│了，還亂搞一通，敗類，台灣會退步│
 │    │            │牆上留言│，也是有你的貢獻！賤女人，去死啦│
 │    │            │        │！浪費糧食！                    │
 ├──┼──────┼────┼────────────────┤
 │2   │99年5 月21日│以網際網│生活模式像妓女一樣！我在國外長大│
 │    │凌晨1 時38分│路在黃春│，生活那麼久都沒看過像妳這種人，│
 │    │            │蓉之FACE│婊子一個！sun of bitch！妳懂英文│
 │    │            │BOOK塗鴉│嗎？報上名來，你看的懂嗎？真好笑│
 │    │            │牆上留言│呢！！！                        │
 ├──┼──────┼────┼────────────────┤
 │3   │99年5 月21日│以網際網│窈窕淑女，君子好求！            │
 │    │或同年月22日│路在黃春│而你是藥頭賤女，老子喊打！      │
 │    │某時        │蓉之FACE│                                │
 │    │            │BOOK塗鴉│                                │
 │    │            │牆上留言│                                │
 ├──┼──────┼────┼────────────────┤
 │4   │99年5 月22日│以網際網│我介紹真正的美女給你啦，JASON， │
 │    │某時        │路在黃春│把妝塗在牆壁上又沒大腦的人，不是│
 │    │            │蓉之FACE│美女而是楣女 (倒楣的女人)，真正 │
 │    │            │BOOK塗鴉│的美女除了有自然美之外，還兼有知│
 │    │            │牆上留言│識！及道德觀！這個女人完全沒有，│
 │    │            │        │所以不要再欺騙她了！            │
 ├──┼──────┼────┼────────────────┤
 │5   │99年5 月22日│以網際網│怎麼不嗆了！不是很屌嗎？？一點羞│
 │    │或同年月23日│路在黃春│恥心都沒有！臭胚子！            │
 │    │某時        │蓉之FACE│                                │
 │    │            │BOOK塗鴉│                                │
 │    │            │牆上留言│                                │
 └──┴──────┴────┴────────────────┘